【裁判字號】    90,易,96
【裁判日期】    900219
【裁判案由】    竊盜
【裁判全文】
臺灣新竹地方法院刑事判決                              九十年度易字第九六號
    公  訴  人  臺灣新竹地方法院檢察署檢察官
    被      告  丙○○
右被告因竊盜案件，經檢察官提起公訴（八十九年度偵字第六四０六號），本院判決
如左：
    主      文
丙○○連續竊盜，處有期徒刑陸月，如易科罰金以佰元折算壹日。緩刑參年，緩刑
期內付保護管束。
扣案之鑰匙壹把，沒收。
    事      實
一、丙○○基於意圖為自己不法所有之概括犯意，先後於民國（下同）八十九年五月
    一日上午十時許、同年八月四日上午八時許及同年十月二十八日下午九時許，假
    購物之名義，進入位於新竹縣湖口鄉○○路五二一號之統一超商高湖門市店，分
    別竊取價值新臺幣（下同）八十元之七星牌洋煙二包、一百二十元之金沙巧克力
    乙盒及二百三十五元之曾寶儀專輯錄音帶一捲。嗣於同年十月二十八日，為前開
    統一超商高湖門市店負責人乙○○發現，因丙○○隨即與之達成分期賠償之和解
    協議，故未報警處理。其間丙○○復於八十九年七月二十九日下午九時許，在新
    竹縣湖口鄉○○路士林電機廠旁，見丁○○所有車號ＧＺＳ─０一五號重型機車
    因突然故障停放在該處，無人看管，乃以自備之鑰匙啟動竊取之，得手後，先將
    之送修，然後供己騎用，迄同年八月中旬，因發生車禍而將上述機車任意棄置（
    已為車主丁○○取回），惟車號ＧＺＳ─０一五車牌一面仍繼續保有。丙○○又
    於八十九年十月十七日下午九時許，在新竹縣湖口鄉○○路六０二號前，同樣以
    自備之鑰匙，啟動竊取許枝萬所有、交由其子甲○○使用之車號ＢＷＢ─二八一
    號重型機車，得手後，改懸掛上述車號ＧＺＳ─０一五車牌一面，供己騎用，原
    車號ＢＷＢ─二八一號車牌一面則藏置在住處地下室停車場內。迨至同年十一月
    七日晚上八時三十分許，丙○○騎乘懸掛車號ＧＺＳ─０一五車牌之ＢＷＢ─二
    八一號重型機車，行經新竹縣新豐鄉山崎國小前時，為警查獲，扣得車號ＧＺＳ
    ─０一五車牌一面、車號ＢＷＢ─二八一號機車一部及鑰匙一把，並前往丙○○
    住處起出車號ＢＷＢ─二八一號車牌一面。
二、案經新竹縣警察局竹北分局報請臺灣新竹地方法院檢察署檢察官偵查起訴。
    理  由
一、右揭犯罪事實，業據被告丙○○於警訊、偵查及本院審理時坦承不諱，核與被害
    人乙○○、丁○○及甲○○於警訊中所述情節相符，並有贓證物品認領保管收據
    、車輛竊盜、車牌失竊個別查詢報表─查詢車牌認可資料、門市竊盜和解書及門
    市竊盜自白書等件附卷可稽，此外，亦有鑰匙一把扣案可資佐證，被告犯行堪以
    認定。
二、核被告丙○○所為，係犯刑法第三百二十條第一項之竊盜罪。被告先後五次竊盜
    犯行，時間緊接，所犯構成要件相同，顯係出於概括犯意反覆為之，為連續犯，
    應依刑法第五十六條規定，以一罪論，並依法加重其刑。惟被告行為後，刑法第
    四十一條業於九十年一月四日修正為「犯最重本刑為五年以下有期徒刑以下之刑
    之罪，而受六個月以下有期徒刑或拘役之宣告，因身體、教育、職業、家庭之關
    係或其他正當事由，執行顯有困難者，得以一元以上三元以下折算一日，易科罰
    金。但確因不執行所宣告之刑，難收矯正之效，或難以維持法秩序者，不在此限
    。」「併合處罰之數罪，均有前項情形，其應執行之刑逾六月者，亦同。」並於
    同年月十日公布施行，於同年月十二日生效，比較新舊法之規定，以變更後之新
    法對被告有利，依刑法第二條第一項前段之規定，自應適用裁判時之新法。爰審
    酌被告因正值年輕力壯，當力圖向上，猶思不勞而獲，及行竊次數、竊得財物之
    價值，兼衡其犯罪後坦承犯行，態度良好等一切情狀，量處如主文所示之刑，並
    諭知易科罰金之折算標準，以示懲儆。末查被告素行良好，前未曾犯罪受有期徒
    刑以上刑之宣告，有臺灣新竹地方法院檢察署刑案資料查註紀錄表及臺灣高等法
    院被告全國前案紀錄表各一份在卷可稽，其因一時失慮，致罹刑典，事後已坦承
    犯行，深具悔意，且已與被害人乙○○和解賠償損害，經此刑之宣告後，應知警
    惕而無再犯之虞，雖被告多次竊取他人之動產，但為鼓勵其奮發向上，尚無予剝
    奪人身自由之必要，本院因認暫不執行其刑為當，爰併予以宣告緩刑三年，以啟
    自新。且緩刑期間內應有專人輔導必要，故併付保護管束，以觀後效。扣案之鑰
    匙一把，為被告所有供犯罪所用之物，業據被告供明在卷，爰依刑法第三十八條
    第一項第二款規定宣告沒收之。
據上論斷，應依刑事訴訟法第二百九十九條第一項前段，刑法第二條第一項前段、第
五十六條、第三百二十條第一項、修正第四十一條第一項前段、第七十四條第一款、
第九十三條第一項、第三十八條第一項第二款，罰金罰鍰提高標準條例第一條前段、
第二條，判決如主文。
本案經檢察官章京文到庭執行職務。
中      華      民      國    九十      年      二      月     十九     日
                                臺灣新竹地方法院刑事第一庭
                                    法  官  林  秋  宜
右正本證明與原本無異。
如不服本判決，應於判決送達後十日內向本院提出上訴狀（應附繕本），上訴於臺灣
高等法院。
                                    書記官  張  雲  娥
中      華      民      國    九十      年      二      月     十九     日
附錄本案論罪科刑法條：
刑法第三百二十條第一項
意圖為自己或第三人不法之所有，而竊取他人之動產者，為竊盜罪，處五年以下有期
徒刑、拘役或五百元以下罰金。


司法院資訊處製作；財團法人民間司法改革基金會備份。
